【裁判字號】    99,抗,854
【裁判日期】    990728
【裁判案由】    聲請撤銷緩刑
【裁判全文】
臺灣高等法院刑事裁定                   99年度抗字第854號
抗  告  人
即  受刑人  甲○○
上列受刑人因檢察官聲請撤銷緩刑案件，不服臺灣宜蘭地方法院
99年度撤緩字第27號中華民國99年6月29日裁定（99年度撤緩字
第27號），提起抗告，本院裁定如下：
    主  文
抗告駁回。
    理  由
一、原裁定意旨略以：按受緩刑之宣告，緩刑期內因故意犯他罪
    ，而在緩刑期內受6個月以下有期徒刑、拘役或罰金之宣告
    確定，足認原宣告之緩刑難收其預期效果，而有執行刑罰之
    必要者，得撤銷其宣告，刑法第75條之1第1項第2款定有明
    文。查本件受刑人甲○○因於民國97年12月24日犯恐嚇危害
    安全罪，經本院於98年4月6日以98年度簡字第195號判決判
    處拘役50日，緩刑2 年，並於98年5月6日確定，惟該受刑人
    於緩刑期內之98年8 月至同年10月間又犯違反保護令罪，經
    本院以98年易字第524號判處拘役59日，經臺灣高等法院以
    99年度上易字第803 號判決駁回上訴確定，此有上開刑事判
    決、本院97年度家護字第307號通常保護令裁定、臺灣高等
    法院被告前案紀錄表在卷可稽，是受刑人確於緩刑期內故意
    犯他罪，而在緩刑期內受拘役之宣告確定無訛。茲審酌受刑
    人於98年5月6日前案經法院判決緩刑確定後，僅3個月，即
    於98年8月至10月間再犯後案；且其前案犯行係在其前同居
    女友楊佳穎住處，將菜刀架在楊佳穎脖子上恫嚇「我早就想
    讓妳死，不知死活，敢把男人帶回家」等語；後案則係密集
    以跟蹤、撥打電話方式騷擾楊佳穎，並對楊佳穎恫稱「我要
    槍殺妳」、「要用硫酸潑妳」等語，而違反本院民事通常保
    護令，其前後兩案之犯罪對象均為其前同居女友楊佳穎，犯
    罪手法均為對楊佳穎恫嚇稱欲置其於死地，前後2案被害人
    相同、手法類似，足見受刑人於恐嚇危害安全犯行經本院宣
    告緩刑後，仍繼續對同一被害人為恐嚇危害安全犯行，並無
    悛悔之意，足認原宣告緩刑難收預期效果，而有執行刑罰之
    必要。是本件聲請洵屬有據，應予准許，本件受刑人上開緩
    刑之宣告應予撤銷等語。
二、抗告意旨略以：因原告楊佳穎在與我相是夫妻關係。並有代
    書辦事處書面證明，並在告期間也與我都聯絡，保持互相關
    心。前我有欠他50萬，我是想要還他錢，才一直打電話找他
    ，但經過一直打電話數天，一直關機愈打心愈急，心愈氣有
    關機，為甚（什）麼要還你錢電話也打不通。我一直打一直
    打電話10幾天，打不通都關機，想會不會身體上有問題或有
    危害人身之事發生，心愈打愈氣，愈急。所以緊張情形之下
    說出不該說的恐嚇言語，請庭上原諒我一時的失誤犯下大錯
    云云。
三、按受緩刑之宣告而有下列情形，足認原宣告之緩刑難收其預
    期效果，而有執行刑罰之必要者，得撤銷其宣告：緩刑期內
    因故意犯他罪，而在緩刑期內受得易科罰金之有期徒刑、拘
    役或罰金之宣告確定者。前項撤銷之聲請，於判決確定後六
    月以內為之，為刑法第75條之1、第75條第2項分別所明定。
    而緩刑宣告是否得撤銷，除須符合刑法第75條之1第1項各款
    之要件外，本條並採裁量撤銷主義，賦予法院撤銷與否之權
    限，特於第 1項規定實質要件為「足認原宣告之緩刑難收其
    預期效果，而有執行刑罰之必要」，供作審認之標準。亦即
    於上揭「得」撤銷緩刑之情形，法官應依職權本於合目的性
    之裁量，妥適審酌被告所犯前後數罪間，關於法益侵害之性
    質、再犯之原因、違反法規範之情節是否重大、被告主觀犯
    意所顯現之惡性及其反社會性等情，是否已使前案原為促使
    惡性輕微之被告或偶發犯、初犯改過自新而宣告之緩刑，已
    難收其預期之效果，而確有執行刑罰之必要。
四、經查：
  (一)抗告人前因妨害自由案件，經臺灣宜蘭地方法院於98年4月
    6日以98年度簡字第195號（起訴案號：臺灣宜蘭地方法院檢
    察署98年度偵字第316號）判處拘役50日，緩刑2年，於98年
    5月6日確定在案（下稱前案）；嗣於緩刑期間內之98年8月
    間至同年10月止更犯家庭暴力防治罪，本院於99年5月21日
    以99年度上易字第803號判處拘役59日確定（下稱後案）等
    情，有各該刑事判決與本院被告前案紀錄表等件附卷可稽，
    自堪認定。
  (二)抗告人確於緩刑期間前，因故意犯家庭暴力防治罪，受處拘
    役59日之宣告，已如前述，被告於前案審理期間，並未心生
    警惕，竟又於緩刑期間內，更犯家庭暴力防治罪，受處拘役
    59日之宣告確定，其前後兩案之犯罪對象均為其前同居女友
    楊佳穎，犯罪手法均為對楊佳穎恫嚇稱欲置其於死地，前後
    2案被害人相同、手法類似，足認前案緩刑宣告難收預期效
    果，而有執行刑罰之必要，原裁定抗告人前開緩刑之宣告應
    予以撤銷，其裁量符合目的性，並無違誤之處。
  (三)抗告人其餘所辯，均與上開緩刑宣告應否撤銷之法律上判斷
    無關，自不足為有利於抗告人之論據。綜上，本件抗告人提
    起抗告，指摘原裁定不當，為無理由，應予駁回。
據上論斷，應依刑事訴訟法第412條前段，裁定如主文。
中    華    民    國    99    年    7     月    28    日
                  刑事第三庭審判長法  官   陳博志
                                  法  官   許文章
                                  法  官   陳德民
以上正本證明與原本無異。
不得再抗告。
                                  書記官   高麗雯
中    華    民    國    99    年    7     月    29    日

司法院資訊處製作；財團法人民間司法改革基金會備份。
